臺灣花蓮地方法院民事判決　　　　　　　　　　　　　九十一年度婚字第一三二號
　　原　　　告　甲○○　籍設花.
　　　　　　　　　　　　現居台.
　　被　　　告　乙○○
右當事人間請求離婚事件，本院判決如左：
    主　　文
准原告與被告離婚。
訴訟費用由被告負擔。
    事　　　實
甲、原告方面：
壹、聲明：如主文所示。
貳、陳述：
    緣原告與被告於民國（下同）七十年三月九日結婚，現婚姻關係仍存續中。被告
    因個性怪異，對於原告所付出努力均不知感謝，而仍嫌東嫌西。約自七十二年間
    起，即經常藉故毆打原告，原告為了家庭和諧及考慮子女之利益，均不願張揚與
    驗傷提起告訴，不過被告非但沒有體諒原告之用心，反而變本加厲，於九十一年
    五月十日十時許，在花蓮縣鳳林鎮○○路十一號住處前，被告在田裡抽水，因工
    作不順，做的不滿意，就亂發脾氣，憤而拿掃把毆打原告出氣，致原告受有右上
    肢瘀腫一乘一公分兩處、左上肢瘀腫二乘二公分、四乘二公分、七乘五公分、右
    大腿瘀腫三乘四公分、左肩背五乘一公分瘀青等傷害，致原告遭受身體、精神上
    不法之侵害，原告不得已乃向鈞院聲請保護令，並蒙准許核發在案（九十一年度
    家護字第九九號）。經查，原告與被告結婚已二十一年，被告經常吹毛求疵，感
    到不滿就藉故毆打原告，造成原告身體、精神受有極大之痛苦，實已達於不堪同
    居虐待之程度，已構成離婚之正當理由，爰依民法第一千零五十二條第一項第三
    款規定訴請離婚。
參、證據：提出戶籍謄本、診斷證明書各一份為證，並聲請訊問證人蔣碧蓮、蔣碧柏
    。
乙、被告方面：
壹、聲明：請求駁回原告之訴。
貳、陳述：
    我們是經常吵架沒錯，但我沒有經常打原告，去年九月打過一次，一直到今年五
    月才又打架，我們是互毆，再者，離婚對於家庭的完整性有影響，對於子女的情
    緒和人格教育也會有嚴重的衝擊和損害，我不願因為一時的衝動而與原告離婚。
丙、本院依職權調閱九十一年度家護字第九九號通常保護令案卷。
    理　　由
一、原告主張之事實，已據其提出與所述相符之戶籍謄本、診斷證明書各一份為證，
    被告雖否認經常毆打原告，但自承於九十年九月與今年五月十日有打過原告（見
    本院九十一年六月二十四日言詞辯論筆錄），再經證人即兩造之子女蔣碧蓮、蔣
    碧柏於本院當日言詞辯論時亦證稱「兩造的感情不是很好，兩人經常會吵架，也
    會互相打來打去，但是媽媽比較弱勢，都是被爸爸打的比較慘，我有親眼看過爸
    爸打媽媽很多次，我不清楚他們為什麼吵架，他們一吵就很久，有時候爸爸就會
    動手打人，九十一年五月十日那天我在學校，沒有看到他們吵架情形，我回家之
    後，媽媽有跟我說爸爸用掃把打她」（蔣碧蓮部分）、「我有看過幾次爸爸毆打
    媽媽，有時兩個人互相打，不一定是誰先動手，都是媽媽被打的比較慘，他們大
    約一個月吵幾次架，經常會吵架。九十一年五月十日那天我也是在學校，沒有看
    見他們吵架的事，我是放學回家後媽媽告訴我的，她說因為爸爸在田裡工作，兩
    人吵架，爸爸用掃把打她，媽媽後來有去驗傷我才知道」等語（證人蔣碧柏部分
    ），查證人蔣碧蓮、蔣碧柏均為兩造之子女，衡情所為證詞應屬其等親眼目睹所
    言，應無偏頗之理。另據本院調取九十一年度家護字第九九號通常保護令案卷閱
    卷結果，被告於該案自承「九十一年五月十日那天，我是因為要抽水，我問她開
    關有沒有開，她說有，我去看卻沒有，一時心裡生氣，我承認我有拿掃把打她，
    那是夫妻間吵架」等語（見該案卷九十一年六月十日訊問筆錄），且有民事通常
    保護令一份附卷可稽，堪信原告主張之事實為真實。
二、按民法第一千零五十二條第一項第三款所謂不堪同居之虐待，係指予以身體上或
    精神上不可忍受之痛苦，致不堪繼續同居者而言；又夫因口角細故毆打其妻，致
    其妻左肩胛、右腰、右內膀及左外膀、左肘、左外臂，受打傷及扭傷，自應認為
    不堪同居之虐待，最高法院三十年上字第六七八號、最高法院二十九年上字第九
    九五號判例分別著有明文。本件被告既有慣行毆打原告之事實，致使原告身心受
    到莫大之傷害，其虐待自已達於不堪同居之程度，從而原告依據民法第一千零五
    十二條第一項第三款訴請離婚，依法應予准許。
據上論結，本件原告之訴為有理由，依民事訴訟法第七十八條，判決如主文。
中　　　華　　　民　　　國　　九十一　　年　　　七　　　月　　 十五 　　日
　　　　　　　　　　　　　　　臺灣花蓮地方法院家事法庭
　　　　　　　　　　　　　　　　　法　　官　林　國　泰
右正本証明與原本無異。
如對本判決不服，應於送達後廿日內，向本院提出上訴狀（應抄附繕本）。
　　　　　　　　　　　　　　　　　法院書記官
中　　　華　　　民　　　國　　九十一　　年　　　七　　　月　　 十七 　　日
